【裁判字號】    99,訴,54
【裁判日期】    990930
【裁判案由】    毒品危害防制條例
【裁判全文】
臺灣士林地方法院刑事判決                99年度訴字第54號
公  訴  人  臺灣士林地方法院檢察署檢察官
被      告  乙○○
選任辯護人  扶助律師黃俊六
被      告  甲○○
選任辯護人  扶助律師陳雅萍
上列被告因違反毒品危害防制條例案件，經檢察官提起公訴（99
年度偵字第2094號、第2350號），本院判決如下：
    主  文
乙○○所犯如附表一編號1 至編號5 之罪，分別量處如附表一編
號1 至編號5 所示之刑，並分別諭知如附表一編號1 至編號5 所
示之從刑。應執行有期徒刑柒年陸月，另案查扣如附表二編號1
所示之毒品甲基安非他命（驗餘淨重貳點伍貳公克）沒收銷燬，
本案查扣如附表二編號2 所示之物、未扣案如附表二編號3 所示
之物、行動電話門號0000000000號SIM 卡壹張、未扣案之販賣第
二級毒品所得共計新臺幣壹萬伍仟參佰元、販賣第三級毒品所得
新臺幣捌佰元均沒收，未扣案如附表二編號3 所示之物、行動電
話門號0000000000號SIM 卡壹張，如全部或一部不能沒收時，均
追徵其價額，未扣案之販賣第二級毒品所得共計新臺幣壹萬伍仟
參佰元、販賣第三級毒品所得新臺幣捌佰元，如全部或一部不能
沒收時，均以其財產抵償之。
甲○○所犯如附表一編號5 、編號6 之罪，分別量處如附表一編
號5 、編號6 所示之刑，並分別諭知如附表一編號5 、編號6 所
示之從刑。應執行有期徒刑參年，未扣案如附表二編號3 所示之
物、行動電話門號0000000000號SIM 卡壹張、未扣案之販賣第二
級毒品所得共計新臺幣肆仟元均沒收，未扣案如附表二編號3 所
示之物、行動電話門號0000000000號SIM 卡壹張，如全部或一部
不能沒收時，均追徵其價額，未扣案之販賣第二級毒品所得共計
新臺幣肆仟元，如全部或一部不能沒收時，以其財產抵償之。
    事  實
一、乙○○、甲○○明知甲基安非他命、愷他命（Ketamine）各
    係毒品危害防制條例第2 條第2 項第2 款、第3 款列管之第
    二級、第三級毒品，不得非法持有、販賣。詎仍意圖營利而
    為下列犯行：
  (一)乙○○基於販賣毒品愷他命之犯意，於民國98年10月3 日凌
    晨4 時20分許，先在基隆市百福社區之百福牙醫附近，以新
    臺幣（下同）5 百元向丁○○販入毒品愷他命1 公克後（丁○○販賣毒品愷他命部分已另行審結），隨即於同日凌晨5
    時8 分許，在基隆市○○路之網咖店，以8 百元之價格，販
    賣該毒品愷他命1 公克予綽號「老表」之丙○○。
  (二)乙○○與丁○○基於共同販賣毒品甲基安非他命之犯意聯絡
    （丁○○販賣毒品甲基安非他命部分已另行審結），於98年
    10月3 日凌晨5 時33分許，在丁○○位於基隆市○○區○○
    街197 巷29號2 樓住處樓下，以5 千2 百元之價格，販賣毒
    品甲基安非他命4 公克予丙○○（丙○○施用毒品部分經另
    案判決確定）。
  (三)乙○○與戊○○（綽號「嘟朋」，已另行審結）基於共同販
    賣毒品甲基安非他命之犯意聯絡，先由乙○○於98年10月6
    日16時24分許，持用門號0000000000號行動電話撥打予丙○○連繫後，於同日16時29分許，乙○○再以上開門號行動電
    話撥打予戊○○持用之門號0000000000號行動電話，由戊○○駕車搭載乙○○前往丙○○位於汐止市○○路198 巷3 號
    2 樓住處，同日22時36分許，乙○○以上開門號行動電話撥
    打予丙○○，在丙○○前開住處樓下，戊○○在車上等候，
    由乙○○下車，以1 千5 百元之價格，販賣毒品甲基安非他
    命1 公克予丙○○。
  (四)乙○○復與丁○○基於共同販賣毒品甲基安非他命之犯意聯
    絡，於98年11月14日15時50分許，前往李雅惠位於臺北市中
    山區○○○路○ 段40號16樓之8 住處，以6 千6 百元之價格
    ，販賣毒品甲基安非他命3 公克予李雅惠（李雅惠施用毒品
    部分由檢察官另案偵辦），乙○○取得上開販毒價金後，從
    中抽取2 百元，其餘6 千4 百元由丁○○取得。
  (五)乙○○另與甲○○基於共同販賣毒品甲基安非他命之犯意聯
    絡，於98年12月13日23時46分前之某時許，在甲○○位於基
    隆市○○區○○街18號住處樓下，以2 千元之價格，販賣毒
    品甲基安非他命1 公克予李建賢（李建賢施用毒品部分由檢
    察官另案偵辦）。
  (六)甲○○基於販賣毒品甲基安非他命之犯意，於98年12月14日
    某時許，在臺北縣汐止市○○路附近，以2 千元之價格，販
    賣毒品甲基安非他命1 公克予李建賢。
二、嗣為警於99年1 月28日16時20分許持搜索票，在基隆市○○
    區○○街18之1 號查獲甲○○，扣得甲○○所有如附表二編
    號3 之物（嗣經臺灣基隆地方法院檢察署檢察官發還甲○○
    具領）；於同年1 月28日16時45分許，在基隆市○○區○○
    街31巷2 之3 號4 樓查獲戊○○，扣得戊○○所有如附表二
    編號2 所示之物；於同年1 月28日17時30分許，在李雅惠上
    址住處，扣得李雅惠上開向丁○○、乙○○購買如附表二編
    號1 所示之毒品甲基安非他命4 小包（驗餘淨重2.52公克）
    ，而悉上情。
三、案經台灣士林地方法院檢察署檢察官自動檢舉簽分指揮內政
    部警政署刑事警察局、臺北市政府警察局萬華分局、松山分
    局移送及報告並偵查起訴。
    理  由
壹、程序部分：
一、按被告以外之人於審判外之言詞或書面陳述，除法律有規定
    者外，不得作為證據，刑事訴訟法第159 條第1 項定有明文
    ；刑事訴訟法第159 條第1 項所謂「除法律有規定者外」，
    係指同法第159 條之1 至第159 條之5 及第206 條等規定；
    法院或檢察官得囑託醫院、學校或其他相當之機關、團體為
    鑑定，或審查他人之鑑定，並準用第203 條至第206 條之1
    之規定，鑑定之經過及其結果，應命鑑定人以言詞或書面報
    告，刑事訴訟法第208 條第1 項前段、第206 條第1 項亦有
    明定。卷附臺北市政府警察局就犯罪事實一、(四)李雅惠為警
    查扣之毒品甲基安非他命4 小包於99年2 月23日製作之北市
    鑑毒字第34號鑑驗通知書（99年度偵字第2094號卷，下稱偵
    2094號卷，卷二第316 頁）、臺灣尖端先進生技醫藥股份有
    限公司就證人丙○○、李雅惠、李建賢為警採尿檢驗製作之
    濫用藥物檢驗報告（99年度毒偵字第292 號卷，下稱毒292
    號卷，第66頁、99年度毒偵字第296 號，下稱毒偵296 號卷
    ，第35頁、99年度毒偵字第310 號，下稱毒偵310 號卷，第
    25頁），各係臺北市政府警察局松山分局、萬華分局依檢察
    官事前概括囑託送請實施鑑定，視同檢察官選任或囑託而為
    之鑑定報告（法務部92年9 月1 日法檢字第0920035083號函
    參照），依刑事訴訟法第159 條第1 項、第198 條、第206
    條規定，上開檢驗報告屬傳聞法則之例外，應有證據能力。
二、卷附被告乙○○持用之門號0000000000號、0000000000號行
    動電話、丁○○持用之門號0000000000號行動電話，如附表
    三至附表六所示之通訊監察譯文，各係依本院於98年9 月16
    日、11月12日、10月14日核發之98年聲監字第476 號、98年
    聲監續字第663 號、98年聲監字第659 號通訊監察書所為之
    通訊監察紀錄，有通訊監察書及電話附表在卷可稽（本院卷
    一第239 、244 頁、第250 至253 頁），警方依上揭通訊監
    察書之許可所為之通訊監察，自屬依法取得之證據，被告乙○○、甲○○及其辯護人均表示對該等通訊監察譯文之證據
    能力無意見（本院卷四第6 頁背面、第8 頁、第13頁），自
    得採為證據。
三、次按被告以外之人於審判外之陳述，雖不符合同法第159 條
    之1 至第159 條之4 之規定，但經當事人於審判程序同意作
    為證據，法院審酌該言詞陳述或書面陳述作成時之情況，認
    為適當者，亦得為證據。當事人、代理人或辯護人於法院調
    查證據時，知有第159 條第1 項不得為證據之情形，而未於
    言詞辯論終結前聲明異議者，視為有前項之同意，刑事訴訟
    法第159 條第1 項及第159 條之5 分別定有明文。本判決後
    述引用之供述證據，當事人於本院準備程序均表示無意見而
    不予爭執（本院卷四第13頁），且迄言詞辯論終結前均未聲
    明異議，本院審酌上開證據資料製作時之情況、尚無違法不
    當及證明力明顯過低之瑕疵，亦認為以之作為證據應屬適當
    ，揆諸前開規定，爰逕依刑事訴訟法第159 條之5 規定，認
    前揭證據資料均例外有證據能力。
貳、實體部分：
一、訊據被告乙○○、甲○○對於上開犯罪事實均坦承不諱，並
    有下列事證可佐：
  (一)犯罪事實一、(一)被告乙○○販賣毒品愷他命予丙○○部分：
    證人丙○○證稱：伊持用門號0000000000號與被告乙○○持
    用門號0000000000號行動電話如附表三編號1 之通話內容提
    及「結晶狀、1 包賣8 百元」，是伊要向被告乙○○購買毒
    品愷他命，附表三編號9 、11之通話內容是伊到百福社區的
    網咖向被告乙○○購買1 包毒品愷他命，伊錢不夠，所以只
    買1 包等語（毒偵292 號卷第30、59頁），依附表三編號1
    之通訊監察譯文所示，被告乙○○告知丙○○「不是細的，
    是結晶狀的，1 包賣8 百元」、「你不知道K （即毒品愷他
    命）現在還貴」等語，足證上開通話內容係被告乙○○與丙○○接洽毒品愷他命之買賣數量、價格；且丙○○為警查獲
    後採尿送驗，檢驗結果呈甲基安非他命、愷他命陽性反應，
    有臺北市政府警察局偵辦毒品案件尿液檢體委驗單、臺灣尖
    端先進生技醫藥股份有限公司濫用藥物檢驗報告各1 紙在卷
    可稽（毒偵292 號卷第64、66頁），可徵丙○○確有施用毒
    品愷他命情事，其證稱向被告乙○○購買毒品愷他命供己施
    用，應非子虛。又被告乙○○與丙○○上開通話後，立即撥
    打丁○○持用之門號0000000000號行動電話，告以「我要跟
    你拿很多，不會拿1 包、2 包的」，隨後被告乙○○並密切
    與丁○○連繫會面地點以向丁○○購買毒品愷他命，並詢問
    丙○○「你一次要拿多少，我哥快到了」、「你確定要幾包
    」等語，有附表三編號2 至7 之通訊監察譯文可按，核與共
    犯丁○○於本院供稱：伊於98年10月3 日以1 公克5 百元之
    價格，販賣毒品愷他命給被告乙○○，乙○○要賣給丙○○
    ，伊是與乙○○交易，不是與乙○○共同販賣毒品愷他命，
    附表三編號1 、5 之通訊監察譯文乙○○所稱之「我哥」就
    是指伊等語（本院卷二第29頁背面、第33頁正面、第169 頁
    背面），足證被告乙○○於犯罪事實一、(一)，確係先以5 百
    元價格向丁○○購入毒品愷他命1 公克後，再以8 百元販賣
    予丙○○。
  (二)犯罪事實一、(二)、(四)被告乙○○與丁○○共同販賣毒品甲基
    安非他命予丙○○、李雅惠部分：
    證人丙○○證稱：附表三編號12之通話內容，是伊購買毒品
    甲基安非他命，「41」就是8 公克，「81」就是4 公克等語
    （99年度偵字第2350號卷，下稱偵2350號卷，第31頁正、背
    面、偵2094號卷一第458 、459 頁）；證人李雅惠證稱：伊
    為警查獲之毒品甲基安非他命4 小包，是98年11月間伊在住
    家大樓電梯口處，用6 千6 百元向被告乙○○購買，伊只認
    識乙○○，不認識丁○○；門號0000000000號行動電話係伊
    使用，附表五編號2 之通話內容，乙○○與丁○○所說之女
    子就是伊，伊要買毒品甲基安非他命；附表五編號3 伊與乙○○之通話，是當天乙○○打電話說車子故障叫伊過去拿毒
    品，伊要回宜蘭，所以就想算了；附表五編號4 之通話，是
    乙○○又打電話給伊說4 點以前會到，乙○○已經出發在路
    上，伊就答應要買；附表五編號5 之通話，是乙○○要送貨
    過來但不知道路，打電話問伊的住處怎麼走；附表五編號6
    之通話，是乙○○已經到伊住處樓下，伊叫乙○○直接送到
    16樓電梯口交易，當時伊向乙○○買3 個（3 包），付了6
    千6 百元，這3 包重量加起來至少淨重3 公克，伊是直接與
    乙○○交易，就算有人同行，伊也不知道，因為伊都不認識
    等語（偵2094號卷三第476 、477 頁、偵2094號卷二第107
    、108 頁），且證人丙○○、李雅惠為警查獲後採尿送驗，
    丙○○尿液呈甲基安非他命、愷他命陽性反應，李雅惠尿液
    呈甲基安非他命陽性反應，各有臺北市政府警察局偵辦毒品
    案件尿液檢體委驗單、臺灣尖端先進生技醫藥股份有限公司
    濫用藥物檢驗報告在卷可佐（毒偵292 號卷第64、66頁、毒
    偵296 號卷第33、35頁），而李雅惠為警查扣之向被告乙○○、丁○○購買之甲基安非他命4 小包，經檢驗結果，含有
    毒品甲基安非他命成分，有本院99年度聲搜字第99號對李雅
    惠之搜索票、搜索扣押筆錄、扣押物品目錄表、臺北市政府
    警察局鑑驗通知書在卷可佐（偵2094號卷三第491 至495 頁
    、偵2094號卷二第316 頁），堪認證人丙○○、李雅惠上開
    證述向被告乙○○、丁○○購買毒品甲基安非他命施用屬實
    ；證人即此部分犯行之共犯丁○○於偵查中證稱：附表五編
    號3 之通訊監察譯文是被告乙○○使用伊門號0000000000號
    行動電話打給李雅惠，當時伊與乙○○在一起，乙○○與李
    雅惠講毒品的事情，附表五編號2 通訊監察譯文乙○○稱「
    她要的話，我1 個給她2 千2 ，我送過去，她要3 個」是指
    乙○○要拿毒品給李雅惠，附表五編號4 通訊監察譯文是伊
    與乙○○一起送毒品甲基安非他命給李雅惠，當天伊開車載
    乙○○，乙○○自己進去李雅惠住處，乙○○交易完成後告
    知以6 千6 百元賣3 包甲基安非他命給李雅惠等語（偵2094
    號卷二第209 、210 頁）、於本院供稱：附表三編號12之通
    訊監察譯文丙○○與乙○○提及之「41」、「81」是指毒品
    甲基安非他命，「老大」是指伊，此次通話是伊與乙○○一
    起賣毒品甲基安非他命4 公克給丙○○，價格為5 千2 百元
    ，扣除成本後，伊賺1 千多元；伊與乙○○共同販毒之模式
    ，是由乙○○與買方談，看買方要買多少數量、價格再告訴
    伊，賺的錢由2 人平分，若乙○○與買方談的價錢過低，伊
    會跟乙○○說等語（本院卷二第29頁背面、第33頁正面），
    並有附表三編號12、附表五之通訊監察譯文附卷可憑，依附
    表三編號12之通訊監察譯文，被告乙○○確認丙○○擬購買
    之甲基安非他命數量為「81」（約4 公克）後，向丙○○表
    示要先跟「老大」即丁○○講一下，嗣由丁○○提供甲基安
    非他命，在丁○○住處樓下完成與丙○○之毒品交易；而被
    告乙○○與犯罪事實一、(四)之李雅惠聯繫毒品甲基安非他命
    買賣事宜，均係使用丁○○持用之門號0000000000號行動電
    話，丁○○並駕車搭載被告乙○○前往李雅惠住處交付毒品
    ，丁○○負責提供毒品甲基安非他命，被告乙○○則負責與
    李雅惠接洽、交付毒品，可徵被告乙○○出面與丙○○、李
    雅惠進行毒品甲基安非他命買賣之情形，與共犯丁○○上開
    供、證述其與被告乙○○共同販毒之模式完全相符，堪認被
    告乙○○與丁○○共同販賣毒品甲基安非他命予丙○○、李
    雅惠。又被告乙○○雖於偵查中供稱犯罪事實一、(四)販毒予
    李雅惠所得6 千6 百元，伊抽4 百元，剩下的錢交給丁○○
    云云（偵2094號卷二第237 頁），惟被告乙○○於本院供稱
    其係抽2 百元，其餘6 千4 百元交給丁○○等語（本院卷一
    第59頁），蒞庭檢察官業更正此部分犯罪事實為丁○○朋分
    販毒所得為6 千4 百元，被告乙○○分得2 百元，共犯丁○○表示無意見（本院卷二第3 頁），是此部分販毒所得之分
    配應以被告乙○○於本院之供述為準，附此敘明。
  (三)犯罪事實一、(三)被告乙○○與戊○○共同販賣毒品甲基安非
    他命予丙○○部分：
    證人丙○○證稱：伊向戊○○、被告乙○○買過毒品甲基安
    非他命，附表四所示之通訊監察譯文，係伊與乙○○連繫，
    98年10月6 日伊在住處樓下向乙○○以1 千5 百元買甲基安
    非他命1 公克供自己施用等語（偵2094號卷一第388 頁背面
    、第389 頁背面、第463 頁），證人即此部分犯行之共犯戊○○證稱：附表四之通訊監察譯文是伊拿毒品甲基安非他命
    給被告乙○○，伊與乙○○一起在丙○○汐止市○○路住處
    樓下，以1 千5 百元價格，販賣毒品甲基安非他命1 公克給
    丙○○，由伊開車載乙○○，乙○○下車交毒品給丙○○等
    語（偵2094號卷二第258 頁），並有附表四之通訊監察譯文
    附卷可稽；而證人丙○○於上開時間為警查獲後採尿送驗，
    檢驗結果呈甲基安非他命陽性反應，業如前述，堪認證人丙○○、共犯戊○○上揭證稱被告乙○○與戊○○共同販賣毒
    品甲基安非他命予丙○○屬實。
  (四)犯罪事實一、(五)、(六)被告乙○○與甲○○共同販賣、被告甲○○單獨販賣毒品甲基安非他命予李建賢部分：
    證人李建賢證稱：附表六編號5 、6 伊持門號0000000000號
    行動電話撥打被告乙○○持用之門號0000000000號行動電話
    ，係伊在98年12月14日於汐止市○○路○ 段摩天鎮社區前，
    向被告甲○○買1 包毒品甲基安非他命，甲○○給伊的毒品
    甲基安非他命重量不足，甲○○要補給伊；附表六編號2 之
    通訊監察譯文是伊與乙○○通話，伊問乙○○毒品甲基安非
    他命的價格，乙○○稱含袋是0.8 公克，附表六編號3 通訊
    監察譯文是伊罵乙○○，乙○○騙伊，甲○○給伊的毒品不
    到乙○○說的重量，98年12月14日伊是向甲○○買毒品甲基
    安非他命，甲○○親自交毒品給伊，當天只有甲○○出現等
    語（毒偵310 號卷第5 頁、第20頁正、背面），證人李建賢
    為警查獲後採尿送驗，檢驗結果呈甲基安非他命陽性反應，
    有臺北市政府警察局偵辦毒品案件尿液檢體委驗單、臺灣尖
    端先進生技醫藥股份有限公司濫用藥物檢驗報告各1 紙在卷
    可稽（毒偵310 號卷第23、25頁），可徵證人李建賢證稱向
    被告乙○○、甲○○購買毒品甲基安非他命，應可採信；被
    告乙○○於偵查中證稱：98年12月間某日，被告甲○○將毒
    品甲基安非他命放在其住處樓下機車內，甲○○告知該毒品
    甲基安非他命為1 公克、價格為2 千元，伊當著甲○○面前
    賣給李建賢，附表六編號3 之通訊監察譯文是後來李建賢打
    電話來吵說上開毒品甲基安非他命不到1 公克，少了0.2 公
    克，伊就將甲○○電話告訴李建賢等語（偵2094號卷二第23
    8 頁）、於本院供稱：伊與被告甲○○一起賣給李建賢毒品
    甲基安非他命，甲○○將毒品甲基安非他命放在住處樓下的
    機車，甲○○跟伊說1 公克2 千元，後來李建賢說不足1 公
    克，此次伊與甲○○一起賣毒品甲基安非他命的時間，是在
    伊與李建賢於98年12月13日23時46分52秒許（附表六編號2
    ）通話前交易完成，價格為1 公克、2 千元；之後甲○○與
    李建賢之交易，伊沒有參與等語（本院卷三第237 頁背面、
    本院卷四第8 頁正面、第10頁正面），被告甲○○於偵查中
    證稱：被告乙○○打電話給伊要拿毒品甲基安非他命，伊叫
    乙○○到住處拿1 公克毒品甲基安非他命，伊收1 千5 百元
    ，伊透過乙○○賣毒品甲基安非他命給李建賢等語（偵2094
    號卷一第529 至532 頁）、於本院供稱：伊於98年12月14日
    在汐止市○○路附近販賣毒品甲基安非他命1 公克給李建賢
    ，價格為2 千元；第1 次是98年12月13日某時，伊與乙○○
    在伊住處樓下，一起賣給李建賢的毒品甲基安非他命不夠1
    公克，李建賢打電話給乙○○詢問伊之電話號碼，李建賢打
    電話給伊後，伊有補給李建賢0.2 公克的毒品甲基安非他命
    ，就是在伊第2 次自己賣給李建賢時一起補足等語（本院卷
    四第5 頁正面、第8 頁正面）均相符，並有附表六所示通訊
    監察譯文、李建賢持用門號0000000000號、被告甲○○持用
    門號0000000000號行動電話於98年12月13日、98年12月14日
    雙向通聯紀錄在卷可稽（偵2094號卷一第514 至516 頁、第
    517 至523 頁），依證人李建賢、被告乙○○、甲○○上開
    供、證述，可徵被告乙○○與甲○○於98年12月13日23時46
    分52秒許李建賢打電話向乙○○抱怨毒品甲基安非他命數量
    不足之前，在被告甲○○汐止市○○街住處樓下以2 千元價
    格，共同販賣毒品甲基安非他命1 公克給李建賢；嗣於98年
    12月14日某時許，被告甲○○又於汐止市○○路摩天鎮社區
    附近，以2 千元價格，單獨販賣毒品甲基安非他命1 公克予
    李建賢，此自李建賢持用之門號0000000000號行動電話於98
    年12月14日零時後之發話基地臺位於汐止市○○路（汐止市
    ○○路，在大同路附近，偵2094號卷一第514 、515 頁）、
    被告甲○○持用之門號0000000000號行動電話於98年12月14
    日零時至同日凌晨1 時2 分許之發話基地臺亦位於汐止市○○路（偵2094號卷一第520 頁），又李建賢於98年12月14日
    零時40秒撥打被告甲○○之門號0000000000號行動電話，有
    上開通聯紀錄可稽（偵2094號卷一第514 頁），隨後李建賢
    即打電話予被告乙○○告知甲○○要補0.2 公克給李建賢等
    語，有附表六編號6 之通訊監察譯文可稽，堪認被告甲○○
    確於98年12月14日某時在汐止市○○路附近販賣毒品甲基安
    非他命1 公克予李建賢。被告甲○○雖於偵查中辯稱其與被
    告乙○○共同販賣毒品甲基安非他命給李建賢，其向乙○○
    拿1 千5 百元，乙○○未給伊錢云云（偵2094號卷一第529
    頁）、證人李建賢雖證稱其在汐止市○○路附近以3 千元價
    格向被告甲○○買毒品甲基安非他命云云，惟被告乙○○、
    甲○○共同、被告甲○○單獨販賣予李建賢之毒品甲基安非
    他命數舉均為1 公克、價格均各為2 千元，被告乙○○將與
    甲○○共同販毒款項交甲○○等情，經被告甲○○、乙○○
    供承在卷（本院卷四第5 頁正面、第8 頁背面、第9 頁正面
    ），證人李建賢證稱上開買賣毒品甲基安非他命價格為3 千
    元，此部分證述尚非可採。至被告甲○○於偵查中供稱其與
    被告乙○○共同販賣毒品甲基安非他命予李建賢，其要向被
    告乙○○拿1 千5 百元，但未取得云云，與被告甲○○於本
    院所供不一致，且與共同被告乙○○上開供、證述不符，應
    以被告甲○○於本院所述為準。
二、次查，毒品甲基安非他命、愷他命之非法買賣，政府一向查
    禁森嚴，且重罰不寬貸，衡諸常情，倘非有利可圖，絕無平
    白甘冒被嚴查重罰高度風險之理，從而，舉凡其有償交易，
    除足反證其確另基於某種非圖利本意之關係外，通常尚難因
    無法查悉其販入價額作為是否高價賣出之比較，諉無營利之
    意思，阻卻販賣犯行之追訴（最高法院84年度第3 次刑事庭
    會議決議、87年度臺上字第3164號判決參照）。被告乙○○
    以5 百元價格向丁○○購得愷他命1 公克後，以8 百元販賣
    予犯罪事實一、(一)之丙○○，賺取中間差價2 百元，經被告
    乙○○供承在卷（偵2094號卷二第233 頁、本院卷一第58頁
    背面）；犯罪事實一、(二)部分，丁○○販入毒品甲基安非他
    命之成本為4 公克、4 千餘元至5 千元，販出價格為4 公克
    、5 千元至5 千2 百元，與乙○○共同販賣甲基安非他命4
    公克予丙○○之所得5 千2 百元，扣除成本後，賺1 千多元
    ，有丁○○供述可稽（本院卷二第29頁背面）；犯罪事實一
    、(三)部分，被告乙○○將丙○○交付購買毒品甲基安非他命
    1 千5 百元交予戊○○，嗣戊○○分給被告乙○○3 百元，
    有被告乙○○供述可稽（本院卷一第59頁正面）；犯罪事實
    一、(四)部分販賣毒品甲基安非他命4 公克予李雅惠所得6 千
    6 百元，被告乙○○賺取差價2 百元，經被告乙○○供承在
    卷（本院卷一第59頁正面）；犯罪事實一、(五)、(六)販賣毒品
    甲基安非他命予李建賢所得各2 千元，業如前述，被告甲○○供稱：98年12月間毒品甲基安非他命價格約1 千5 百元至
    2 千元等語（本院卷四第9 頁背面），可徵渠等以2 千元價
    格販賣毒品甲基安非他命予李建賢，並非無利可圖；被告乙○○雖辯稱其於犯罪事實一、(二)、(五)未賺差價云云（本院卷
    一第58頁背面、第59頁正面），惟被告乙○○於偵查中供稱
    ：伊介紹毒品買賣可賺取中間差價，甲基安非他命1 公克抽
    250 元等語（偵2094號卷二第240 頁），於本院供稱：伊朋
    友要毒品，伊就打電話給丁○○、戊○○買毒品，丁○○、
    戊○○說這個錢不賺會倒楣，叫伊多多少少賺一點等語（本
    院卷一第60頁正面），足證被告乙○○、甲○○共同基於賺
    取利潤之意圖而從事販毒行為，就上開販賣犯行實際上亦有
    獲利，渠等其意圖營利為上開販賣毒品犯行，至為顯然。
三、綜上述，被告乙○○、甲○○意圖營利，而為上開販毒犯行
    ，事證明確，堪可認定，應依法論科。
四、論罪科刑：
  (一)按法規之制定與法規之修正，如有特定生效日之必要者，依
    中央法規標準法第14條或第20條第2 項準用第14條之規定，
    應分別特定其施行日期。法規制定或前次修正基於特殊因素
    所特定之施行日期，並不適用於日後修正或再次修正之條文
    。又法律之制定或修正，若未明定施行日期者，中央法規標
    準法雖未規定應自何時生效，然法律既經制定或修正並經總
    統公布，自應依一般原則，自公布日起算至第3 日發生效力
    。92年7 月9 日修正公布之毒品危害防制條例第36條規定：
    「本條例自公布後6 個月施行」，其立法理由謂：「(一)依修
    正草案第2 條第3 項規定，法務部需會同衛生署成立審議委
    員會每3 個月定期檢討調整毒品之分級及品項，而本次新增
    第4 級毒品，有需要在新法施行前先經該審議會檢討後再調
    整公布，爰預留6 個月緩衝期，以利處理。(二)依本條例新修
    正之規定，有必要再訂定相關子法及修正相關法規，以配合
    本條例之施行，故亦有需要預留適當緩衝期，以利訂頒相關
    子法及相關法規之配合修正」，上開規定顯係因應此次修正
    之需，始預留適當之緩衝期，故其後修正條文之施行日期尚
    難援引此一規定而為標準，若未明定施行日期者，自應依一
    般原則，自公布日起算至第3 日發生效力。經查，毒品危害
    防制條例第4 、11、11之1 、17、20、25條於98年5 月20日
    經總統以華總一義字第09800125141 號令修正公布，依上開
    說明，修正條文應自公布日起第3 日即98年5 月22日發生效
    力。本件被告乙○○、甲○○犯罪行為時間均在上開毒品危
    害防制條例修正條文生效後，揆諸前揭說明，自應適用修正
    後即行為時毒品危害防制條例之規定，不生新舊法比較之問
    題。
  (二)次按犯毒品危害防制條例第4 條至第8 條之罪於偵查及審判
    中均自白者，減輕其刑，修正後毒品危害防制條例第17條第
    2 項定有明文。98年5 月20日修正之毒品危害防制條例第17
    條，乃採行寬厚之刑事政策，修正原條文，擴大適用範圍，
    除於第1 項規定供出毒品來源，因而查獲其他正犯或共犯者
    ，減輕或免除其刑外，並增列第2 項於偵查及審判中自白者
    ，減輕其刑之規定，以鼓勵毒販自白認罪，本條項之規定，
    既為於偵查中及審判中均自白，而非於偵查中及審判中之每
    次陳述均自白，則被告在偵查中歷次陳述只要曾經自白（一
    次以上），且在審判中歷次陳述亦曾經自白（一次以上），
    解釋上即符合該條項之規定。再參酌貪污治罪條例第8 條第
    2 項規定在偵查中自白，亦認為只要被告在警詢（或調查局
    詢問）中，或在檢察官訊問中，曾經有一次自白，即可依該
    條項減輕其刑，並不以在檢、警、調之歷次詢問中，全部自
    白為必要（最高法院98年度臺上字第7231號判決參照）。又
    法規範上所謂被告之自白，宜從廣義解釋，除指對於犯罪事
    實全部或一部為肯定供述之狹義自白外，尚包括狹義自白以
    外之其他承認不利於己之事實所為之陳述在內，不包括該事
    實之法律評價，被告或犯罪嫌疑人在偵查中，若可認為已對
    自己被疑為犯罪之事實是認，縱對於該行為在刑法上之評價
    尚有主張，仍無礙於此項法定減刑事由之成立（最高法院99
    年度臺上字第4874號、98年度臺上字第448 號判決參照）。
    經查，被告乙○○就犯罪事實一、(一)至(五)，被告甲○○就犯
    罪事實一、(五)、(六)，於偵查及審判均曾為自白（偵2094號卷
    二第232 至239 頁、第262 、263 頁、偵2094號卷一第478
    、479 、531 、532 頁、本院卷一第58頁背面、第59、60頁
    、本院卷二第88頁正面、本院卷三第235 頁背面、第236 頁
    正面、本院卷四第5 頁正面、第71頁背面），被告甲○○雖
    於偵查中辯稱不認識犯罪事實一、(五)、(六)之李建賢云云，惟
    於偵查中已供承李建賢經由被告乙○○向伊買毒品甲基安非
    他命等情（偵2094號卷一第478 、529 、531 、532 頁），
    堪認被告甲○○於偵查中曾為上開犯罪事實之自白，於本院
    則坦承犯罪，揆諸上開見解，應認被告甲○○於偵查、審判
    均自白上開犯罪。是被告乙○○、甲○○所犯上開各罪，符
    合毒品危害防制條例第17條第2 項之減刑條件，均各減輕其
    刑。
  (三)核被告乙○○就犯罪事實一、(一)至(五)所為，各係犯如附表一
    編號1 至5 所示之罪，被告甲○○就犯罪事實一、(五)、(六)所
    為，各係犯附表一編號5 、6 所示之罪。被告乙○○、甲○○販賣毒品甲基安非他命前持有毒品甲基安非他命之低度行
    為，為販賣之高度行為吸收，均不另論罪。被告乙○○於犯
    罪事實一、(一)販賣予丙○○之毒品愷他命為1 公克，淨重未
    逾20公克，而毒品危害防制條例第11條第5 項僅處罰持有第
    三級毒品純質淨重20公克以上者，是被告乙○○於犯罪事實
    一、(一)之販賣前持有毒品愷他命之行為不成立犯罪。被告乙○○就犯罪事實一、(二)、(四)與丁○○、就犯罪事實一、(三)與
    戊○○、被告乙○○、甲○○就犯罪事實一、(五)，各有犯意
    聯絡及行為分擔，均為各該犯行之共同正犯。被告乙○○、
    甲○○所犯附表一之各罪，犯意各別，行為互異，均應分論
    併罰。被告2 人如附表一所示犯行均符合毒品危害防制條例
    第17條第2 項之減刑條件，業如前述，各依上開規定減輕其
    刑。又按刑法第59條規定犯罪之情狀可憫恕者，得酌量減輕
    其刑，其所謂「犯罪之情狀」，與同法第57條規定科刑時應
    審酌之一切情狀，並非有截然不同之領域，於裁判上酌減其
    刑時，應就犯罪一切情狀（包括第57條所列舉之10款事項）
    ，予以全盤考量，審酌其犯罪有無可憫恕之事由（即有無特
    殊之原因與環境，在客觀上足以引起一般同情，以及宣告法
    定低度刑，是否猶嫌過重等等），以為判斷。而就販賣毒品
    案件中，同為販賣毒品之人，其原因動機不一，犯罪情節未
    必盡同，或有大盤毒梟者，亦有中、小盤之分，甚或僅止於
    吸毒者同儕間為求互通有無之有償轉讓者亦有之，其販賣行
    為所造成危害社會之程度自屬有異，於此情形，倘依其情狀
    處以適當徒刑，即足以懲儆，並可達防衛社會之目的者，自
    非不可依客觀之犯行與主觀之惡性二者加以考量其情狀，是
    否有可憫恕之處，適用刑法第59條之規定酌量減輕其刑，期
    使個案裁判之量刑，能斟酌至當，符合比例原則（最高法院
    95年度臺上字第6157號判決參照）。經查，被告乙○○、甲○○意圖營利販賣毒品愷他命、甲基安非他命，增加毒品在
    社會流通之危險性，對於國民健康及社會秩序已生危害，固
    應受非難，惟其等於販賣本件販賣予丙○○、李雅惠、李建
    賢之毒品甲基安非他命、愷他命之數量非鉅，與大量散播毒
    品之大盤、中盤毒販相較，其間顯然有別，衡情自屬情輕法
    重，其犯罪情狀不無可憫恕之處，本院認縱處以毒品危害防
    制條例第4 條第2 項、第3 項之法定最低刑度，猶嫌過重，
    爰依刑法第59條之規定，就被告2 人所犯如附表一所示各犯
    行，遞減其刑。爰審酌被告乙○○、甲○○為圖賺取不法利
    益，竟以販賣毒品方式牟利，兼衡其犯罪之動機、手段、販
    賣毒品之次數、智識程度及其犯罪後態度等一切情狀，各量
    處如主文所示之刑，並分別定其應執行刑。
五、末按毒品危害防制條例第18條前段規定：查獲之第二級毒品
    ，不問屬於犯人與否，沒收銷燬之；故被告經法院為有罪之
    科刑判決時，查獲之毒品，與被告本案所犯並經法院諭知有
    罪者若全然無關，固不得於該有罪判決之主刑下宣告沒收，
    至若查獲之毒品，與被告被訴之本案非全然無關，法院自應
    於主刑下宣告沒收（最高法院94年度臺上字第1227號判決參
    照），又毒品危害防制條例第19條第1 項規定所稱追徵其價
    額或以其財產抵償之，須於供犯罪所用或因犯罪所得之財物
    ，全部或一部不能沒收時，始有其適用，如無全部或一部不
    能沒收之情形，自無併諭知追徵其價額或以其財產抵償之必
    要（最高法院95年度臺上字第1001號判決參照）。經查：
  (一)證人李雅惠為警搜索查扣如附表二編號1 之毒品甲基安非他
    命4 小包，係被告乙○○與丁○○於犯罪事實一、(四)共同販
    賣予李雅惠，有證人李雅惠證述可憑（偵2094號卷二第107
    頁），該毒品甲基安非他命4 小包內之毒品甲基安非他命（
    驗餘淨重2.52公克），經證人李雅惠涉嫌施用毒品案件扣押
    在案，尚未經沒收銷燬，有證人李雅惠之臺灣高等法院被告
    前案紀錄表附卷可稽（本院卷二第179-4 、179-5 頁），雖
    非本案查扣之毒品，惟與被告乙○○犯罪事實一、(四)之犯行
    有關，依前揭說明，應依毒品危害防制條例第18條第1 項前
    段規定，於犯罪事實一、(四)項下諭知沒收銷燬，至該毒品甲
    基安非他命之包裝袋4 個，為毒品買受人李雅惠所有，均不
    另諭知沒收。
  (二)(1)犯罪事實一、(三)之共犯戊○○為警查扣如附表二編號2 所
    示之物，為戊○○所有、供犯罪事實一、(三)與被告乙○○共
    同販賣毒品甲基安非他命予丙○○之犯行所用之物，經戊○○供述在卷（本院卷三第105 頁背面、第106 頁正面、第12
    5 頁正面）；被告甲○○持用之行動電話門號0000000000號
    ，申登名義人為被告甲○○（本院卷四第31頁），上開行電
    話門號SIM 卡1 張、附表二編號3 所示之物，均係被告甲○○所有，經被告甲○○供明在卷（本院卷四第7 頁背面），
    上開行動電話門號SIM 卡1 張、附表二編號3 所示之物（附
    表二編號3 之Sony Ericsson 行動電話所含SIM 卡門號為00
    0000000000000 號，與本件無關，故不含該SIM 卡）均係被
    告甲○○所有、供犯罪事實一、(五)、(六)販賣毒品甲基安非他
    命予李建賢，與被告乙○○、毒品買受人李建賢連繫之用，
    前揭犯罪事實一、(三)共犯戊○○所有如附表二編號2 所示之
    物、犯罪事實一、(五)、(六)被告甲○○所有之行動電話門號00
    00000000號SIM 卡1 張、如附表二編號3 所示之物，均應依
    毒品危害防制條例第19條第1 項前段規定，並依共犯責任共
    同原則，各於上開犯行項下諭知沒收如附表一編號3 、5 、
    6 之「從刑欄」所示。其中戊○○所有附表二編號2 之物業
    經扣案，並無不能沒收情形，不須諭知追徵其價額；被告甲○○所有之門號0000000000號SIM 卡1 張並未扣案、附表二
    編號所示3 之物原經扣案，嗣經臺灣基隆地方法院檢察署發
    還予被告甲○○，有檢察官扣押（沒收）物品處分命令1 紙
    在卷可稽（本院卷四第67頁），惟無證據證明上開未扣案之
    行動電話門號0000000000號SIM 卡1 張、附表二編號3 所示
    之物已滅失，故仍應依上開規定諭知沒收，並依毒品危害防
    制條例第19條第1 項後段規定，諭知如全部或一部不能沒收
    時，均追徵其價額。(2)被告乙○○持用之行動電話門號0000
    000000號、門號0000000000號，係分別供與犯罪事實一、(一)
    至(三)之毒品買受人丙○○、犯罪事實一、(三)之共犯戊○○、
    犯罪事實一、(二)、(四)之共犯丁○○連繫販賣毒品愷他命、甲
    基安非他命（門號0000000000號，即附表三至五）、及與犯
    罪事實一、(五)、(六)之毒品買受人李建賢連繫販賣毒品甲基安
    非他命所用（門號0000000000號）；犯罪事一、(二)、(四)共犯
    丁○○持用之行動電話門號0000000000號，係供與被告乙○○共犯上開犯行所用（附表三編號2 、3 、附表五編號1 、
    2 之通訊監察譯文）；戊○○持用之行動電話門號00000000
    00號，係供犯罪事實一、(三)與被告乙○○相互連繫販賣毒品
    予丙○○時所用（附表四編號2 之通訊監察譯文），上開行
    動電話門號SIM 卡雖均係供上開犯罪所用，惟被告乙○○持
    用之門號0000000000號、門號0000000000號，申辦名義人均
    係溫銥華（本院卷二第162 頁、卷三第258 頁），丁○○持
    用之門號0000000000號，申登名義人為蘭婕企業社（本院卷
    二第161 頁），戊○○持用之門號0000000000號，申登名義
    人係統一超商股份有限公司（本院卷二第160 頁），均非被
    告乙○○、共犯丁○○、戊○○所有；被告乙○○持用插用
    門號0000000000號、門號0000000000號SIM 卡之行動電話，
    並未扣案，無證據證明係被告所有及尚未佚失，共犯丁○○
    插用上開門號0000000000號SIM 卡之行動電話1 支已遺失，
    經丁○○供述在卷（本院卷二第166 頁背面），是上開門號
    SIM 卡及行動電話均不另諭知沒收。
  (三)被告乙○○、甲○○上開各次販賣第三級毒品愷他命、第二
    級毒品甲基安非他命所得（被告乙○○販賣第三級毒品所得
    8 百元、販賣第二級毒品所得共計1 萬5 千3 百元，被告甲○○販賣第二級毒品所得共計4 千元），均未扣案，應依毒
    品危害防制條例第19條第1 項規定，於各次犯行項下諭知沒
    收（如附表一「從刑欄」所示），並均諭知如全部或一部不
    能沒收時，以其財產抵償之。
  (四)扣案之其餘物品，無證據證明與本件各項犯行有關，均不另
    為諭知沒收。
據上論斷，應依刑事訴訟法第299 條第1 項前段、毒品危害防制
條例第4 條第2 項、第3 項、第17條第2 項、第18條第1 項前段
、第19條第1 項，刑法第11條、第28條、第59條、第51條第5 款
，判決如主文。
本案經檢察官薛嘉珩到庭執行職務。
中    華    民    國    99    年    9     月    30    日
                  刑事第六庭審判長法  官   杜惠錦
                                  法  官   梁哲瑋
                                  法  官   陳美彤
以上正本證明與原本無異。
如不服本判決應於收受判決後10日內向本院提出上訴書狀，並應
應敘述具體理由。其未敘述上訴理由者，應於上訴期間屆滿後20
日內向本院補提理由書(均須按他造當事人之人數附繕本)「切勿
逕送上級法院」。
                                   書記官  吳旻玲
中    華    民    國    99    年    9     月    30    日
【附表一】
┌──┬────┬─────┬─────────────┬────────────┐
│編號│犯罪事實│所犯罪名  │宣告刑                    │從刑                    │
├──┼────┼─────┼─────────────┼────────────┤
│ 1  │一、(一)  │毒品危害防│乙○○販賣第三級毒品，處有│未扣案之販賣第三級毒品所│
│    │        │制條例第4 │期徒刑壹年捌月。          │得新臺幣捌佰元沒收，如全│
│    │        │條第3 項販│                          │部或一部不能沒收時，以其│
│    │        │賣第三級毒│                          │財產抵償之。            │
│    │        │品罪      │                          │                        │
├──┼────┼─────┼─────────────┼────────────┤
│ 2  │一、(二)  │毒品危害防│乙○○共同販賣第二級毒品，│未扣案之販賣第二級毒品所│
│    │        │制條例第4 │處有期徒刑貳年。          │得新臺幣伍仟貳佰元沒收，│
│    │        │條第2 項販│                          │如全部或一部不能沒收時，│
│    │        │賣第二級毒│                          │以其財產抵償之。        │
│    │        │品罪      │                          │                        │
├──┼────┼─────┼─────────────┼────────────┤
│ 3  │一、(三)  │毒品危害防│乙○○共同販賣第二級毒品，│扣案如附表二編號2 所示之│
│    │        │制條例第4 │處有期徒刑壹年拾月。      │物、未扣案之販賣第二級毒│
│    │        │條第2 項販│                          │品所得新臺幣壹仟伍佰元均│
│    │        │賣第二級毒│                          │沒收，未扣案之販賣第二級│
│    │        │品罪      │                          │毒品所得新臺幣壹仟伍佰元│
│    │        │          │                          │，如全部或一部不能沒收時│
│    │        │          │                          │，以其財產抵償之。      │
├──┼────┼─────┼─────────────┼────────────┤
│ 4  │一、(四)  │毒品危害防│乙○○共同販賣第二級毒品，│另案查扣之第二級毒品甲基│
│    │        │制條例第4 │處有期徒刑貳年。          │安非他命肆小包內之毒品甲│
│    │        │條第2 項販│                          │基安非他命（驗餘淨重貳點│
│    │        │賣第二級毒│                          │伍貳公克）沒收銷燬，未扣│
│    │        │品罪      │                          │案之販賣第二級毒品所得新│
│    │        │          │                          │臺幣陸仟陸佰元沒收，未扣│
│    │        │          │                          │案之販賣第二級毒品所得新│
│    │        │          │                          │臺幣陸仟陸佰元，如全部或│
│    │        │          │                          │一部不能沒收時，以其財產│
│    │        │          │                          │抵償之。                │
├──┼────┼─────┼─────────────┼────────────┤
│ 5  │一、(五)  │毒品危害防│乙○○、甲○○共同販賣第二│未扣案如附表二編號3 所示│
│    │        │制條例第4 │級毒品，各處有期徒刑壹年拾│之物、行動電話門號098164│
│    │        │條第2 項販│月。                      │5610號SIM 卡壹張、未扣案│
│    │        │賣第二級毒│                          │之販賣第二級毒品所得新臺│
│    │        │品罪      │                          │幣貳仟元均沒收，未扣案如│
│    │        │          │                          │附表二編號3 所示之物、行│
│    │        │          │                          │動電話門號0000000000號SI│
│    │        │          │                          │M 卡壹張，如全部或一部不│
│    │        │          │                          │能沒收時，均追徵其價額，│
│    │        │          │                          │未扣案之販賣第二級毒品所│
│    │        │          │                          │得新臺幣貳仟元，如全部或│
│    │        │          │                          │一部不能沒收時，以其財產│
│    │        │          │                          │抵償之。                │
├──┼────┼─────┼─────────────┼────────────┤
│ 6  │一、(六)  │毒品危害防│甲○○販賣第二級毒品，處有│未扣案如附表二編號3 所示│
│    │        │制條例第4 │期徒刑壹年拾月。          │之物、行動電話門號098164│
│    │        │條第2 項販│                          │5610號SIM 卡壹張、未扣案│
│    │        │賣第二級毒│                          │之販賣第二級毒品所得新臺│
│    │        │品罪      │                          │幣貳仟元均沒收，未扣案如│
│    │        │          │                          │附表二編號3 所示之物、行│
│    │        │          │                          │動電話門號0000000000號SI│
│    │        │          │                          │M 卡壹張，如全部或一部不│
│    │        │          │                          │能沒收時，均追徵其價額，│
│    │        │          │                          │未扣案之販賣第二級毒品所│
│    │        │          │                          │得新臺幣貳仟元，如全部或│
│    │        │          │                          │一部不能沒收時，以其財產│
│    │        │          │                          │抵償之。                │
└──┴────┴─────┴─────────────┴────────────┘
【附表二】
┌──┬──────────────────────────┬──────────────┐
│編號│扣案物品                                            │扣押物品目錄表卷頁          │
├──┼──────────────────────────┼──────────────┤
│1   │李雅惠於另案遭查扣之毒品甲基安非他命肆小包（毒品甲基│99年度毒偵字第296號卷第11頁 │
│    │安非他命驗餘淨重貳點伍貳公克）                      │                            │
├──┼──────────────────────────┼──────────────┤
│2   │行動電話壹支（不含SIM 卡）、電子磅秤壹臺、夾鏈袋壹批│偵2094號卷三第238 、239頁   │
│    │（在基隆市○○區○○街2 之3 號4 樓查獲戊○○時扣得）│                            │
├──┼──────────────────────────┼──────────────┤
│3   │電子磅秤壹臺、Sony Ericsson 行動電話壹支（不含SIM 卡│偵2094號卷一第472頁         │
│    │）（在基隆市○○區○○街18之1 號查獲甲○○時扣得，業│                            │
│    │經臺灣基隆地方法院檢察署檢察官發還）                │                            │
└──┴──────────────────────────┴──────────────┘
【附表三】
┌─┬─────┬──────┬──────┬─────────────────┬───┐
│編│ 通聯時間 │ 發話人     │受話人      │通訊監察譯文內容                  │卷證  │
│號│          │            │            │                                  │頁次  │
├─┼─────┼──────┼──────┼─────────────────┼───┤
│1 │98年10月03│乙○○（A） │老表（B）   │A：我家豪，我跟你說，我哥只給我們 │偵2094│
│  │日04時00分│0000000000  │0000000000  │   這邊的人，是算包數的。         │號卷三│
│  │22秒      │            │            │B：我知道。                       │第751 │
│  │          │            │            │A：不是細的，是結晶狀的，1 包賣800│頁    │
│  │          │            │            │   。我們這邊已經有人要了。我哥剛 │      │
│  │          │            │            │   剛拿來，拿的人連試都沒試就拿走 │      │
│  │          │            │            │   了，他現在又要回去裝了。       │      │
│  │          │            │            │B：味道怎樣，先給我試試吧。       │      │
│  │          │            │            │A：你自己一個人來，網咖等你。     │      │
│  │          │            │            │B：我旁邊還有一個人。             │      │
│  │          │            │            │A：幹你娘，你不知道K現在還貴喔。  │      │
│  │          │            │            │B：知道啦。                       │      │
├─┼─────┼──────┼──────┼─────────────────┼───┤
│2 │98年10月03│乙○○（A） │丁○○（B） │A：你等一下到百福社區打給我。     │同上  │
│  │日04時02分│0000000000  │0000000000  │B：我要上班了來不及。             │      │
│  │55秒      │            │            │A：我要跟你拿很多，不會拿一包二包 │      │
│  │          │            │            │   的。                           │      │
│  │          │            │            │B：好好---。                      │      │
├─┼─────┼──────┼──────┼─────────────────┼───┤
│3 │98年10月03│乙○○（A） │丁○○（B ）│A：到哪了。                       │同上  │
│  │日04時20分│0000000000  │0000000000  │B：剛到社區。                     │      │
│  │38秒      │            │            │A：見面談。                       │      │
├─┼─────┼──────┼──────┼─────────────────┼───┤
│4 │98年10月03│乙○○（A） │丁○○（B ）│A：到百福牙醫。                   │同上  │
│  │日04時23分│0000000000  │0000000000  │B：好。                           │      │
│  │11秒      │            │            │                                  │      │
├─┼─────┼──────┼──────┼─────────────────┼───┤
│5 │98年10月03│乙○○（A） │老表（B）   │A：你一次要拿多少。我哥快到了。   │同上  │
│  │日04時23分│0000000000  │0000000000  │B：我問一下。                     │      │
│  │44秒      │            │            │A：快一點。                       │      │
│  │          │            │            │B：好。                           │      │
├─┼─────┼──────┼──────┼─────────────────┼───┤
│6 │98年10月03│乙○○（A） │老表（B）   │A：你好了嗎。                     │偵2094│
│  │日04時28分│0000000000  │0000000000  │B：我現在要去載馬子。             │號卷三│
│  │18秒      │            │            │A：快點啦。                       │第751 │
│  │          │            │            │B：好。                           │頁背面│
├─┼─────┼──────┼──────┼─────────────────┼───┤
│7 │98年10月03│乙○○（A） │老表（B）   │A：你確定要幾包。                 │同上  │
│  │日04時29分│0000000000  │0000000000  │B：我問一下啦，你一直打來我怎麼跟 │      │
│  │08秒      │            │            │   你確定。                       │      │
│  │          │            │            │A：好好。                         │      │
├─┼─────┼──────┼──────┼─────────────────┼───┤
│8 │98年10月03│乙○○（A） │老表（B）   │A：你在哪裡。                     │同上  │
│  │日04時31分│0000000000  │0000000000  │B：中興路這裡。                   │      │
│  │13秒      │            │            │A：我過去找你。                   │      │
│  │          │            │            │B：我問一下。                     │      │
├─┼─────┼──────┼──────┼─────────────────┼───┤
│9 │98年10月03│乙○○（A） │老表（B）   │A：要多少包。                     │同上  │
│  │日04時40分│0000000000  │0000000000  │B：二包，我等一下過去找你。       │      │
│  │31秒      │            │            │A：你到百三街SEVEN打給我。        │      │
│  │          │            │            │B：好。                           │      │
├─┼─────┼──────┼──────┼─────────────────┼───┤
│10│98年10月03│乙○○（A） │老表（B）   │A：到了沒。                       │同上  │
│  │日05時04分│0000000000  │0000000000  │B：到新台五了。                   │      │
│  │04秒      │            │            │A：喔。                           │      │
├─┼─────┼──────┼──────┼─────────────────┼───┤
│11│98年10月03│乙○○（A） │老表（B）   │A：到了沒。                       │同上  │
│  │日05時08分│0000000000  │0000000000  │B：到百福路這邊了。               │      │
│  │31秒      │            │            │A：我看到你了。                   │      │
├─┼─────┼──────┼──────┼─────────────────┼───┤
│12│98年10月03│乙○○（A） │老表（B）   │A：你要41還是81。                 │同上  │
│  │日05時33分│0000000000  │0000000000  │B：跟剛剛一樣。                   │      │
│  │58秒      │            │            │A：好，我先跟我老大講一下。       │      │
│  │          │            │            │   你最會噢我了。                 │      │
│  │          │            │            │B：幹你娘我什麼時候噢你。         │      │
└─┴─────┴──────┴──────┴─────────────────┴───┘
【附表四】
┌─┬─────┬──────┬──────┬─────────────────┬───┐
│編│ 通聯時間 │發話人      │受話人      │通訊監察譯文內容                  │卷證  │
│號│          │            │            │                                  │頁次  │
├─┼─────┼──────┼──────┼─────────────────┼───┤
│1 │98年10月06│乙○○（A） │丙○○（B） │A：我家豪，我跟都彭再過20分鐘就到 │偵2094│
│  │日16時24分│0000000000  │0000000000  │了。                              │號卷一│
│  │14秒      │            │            │B：好。                           │第421 │
│  │          │            │            │                                  │頁背面│
├─┼─────┼──────┼──────┼─────────────────┼───┤
│2 │98年10月06│乙○○（A） │戊○○（B） │A：老大，你到了嗎。               │同上  │
│  │日16時29分│0000000000  │0000000000  │B：到了。                         │      │
│  │18秒      │            │            │A：你開什麼車。                   │      │
│  │          │            │            │B：昨天載你那一臺。               │      │
├─┼─────┼──────┼──────┼─────────────────┼───┤
│3 │98年10月06│乙○○（A） │丙○○（B） │A：喂。                           │偵2094│
│  │日22時36分│0000000000  │0000000000  │B：我剛跟他們全部人講說等一下等一 │號卷一│
│  │          │            │            │   下，等到他們現在說不用了。     │第422 │
│  │          │            │            │A：我已經到你家樓下了ㄟ。         │頁    │
│  │          │            │            │B：到了喔，好啦，不然你拿1個給我。│      │
│  │          │            │            │A：喔。                           │      │
└─┴─────┴──────┴──────┴─────────────────┴───┘
【附表五】
┌─┬─────┬──────┬──────┬─────────────────┬───┐
│編│通聯時間  │ 發話人     │受話人      │通訊監察譯文內容                  │卷證  │
│號│          │            │            │                                  │頁次  │
├─┼─────┼──────┼──────┼─────────────────┼───┤
│1 │98年11月14│乙○○（B） │丁○○（A） │A：喂。                           │偵2094│
│  │日14時13分│0000000000  │0000000000  │B：老大，你到了沒，到林森北路那。 │號卷三│
│  │56秒      │            │            │A：幹你娘那麼遠。                 │第767 │
│  │          │            │            │                                  │頁    │
├─┼─────┼──────┼──────┼─────────────────┼───┤
│2 │98年11月14│乙○○（B） │丁○○（A） │A：喂。                           │同上  │
│  │日14時14分│0000000000  │0000000000  │B：她要的話，我一個給她2 千2 ，我 │      │
│  │53秒      │            │            │   送過去，她要3 個。             │      │
│  │          │            │            │A：喔。                           │      │
├─┼─────┼──────┼──────┼─────────────────┼───┤
│3 │98年11月14│乙○○（A） │李雅惠（B） │A：我家豪，因為我朋友車子故障，妳 │同上  │
│  │日14時31分│（使用丁○○│0000000000  │   可以過來嗎，價格算妳便宜一點。 │      │
│  │15秒      │門號00000000│            │B：那算了，我去宜蘭回來再講，我媽 │      │
│  │          │44）        │            │   在等我。                       │      │
│  │          │            │            │A：一定要在新生北路那裡嗎。       │      │
├─┼─────┼──────┼──────┼─────────────────┼───┤
│4 │98年11月14│乙○○（A） │李雅惠（B） │A：妳可以等我4 點以前，我跟我朋友 │同上  │
│  │日14時37分│（使用丁○○│0000000000  │   趕過去。                       │      │
│  │41秒      │門號00000000│            │B：快一點，我不能再拖了。         │      │
│  │          │44）        │            │A：好好。                         │      │
├─┼─────┼──────┼──────┼─────────────────┼───┤
│5 │98年11月14│乙○○（A） │李雅惠（B） │A：怎麼走。                       │同上  │
│  │日15時47分│（使用丁○○│0000000000  │B：你走林森北路轉長春路往新生北路 │      │
│  │11秒      │門號00000000│            │   走看到長春素食看板就到了。     │      │
│  │          │44）        │            │A：喔。                           │      │
├─┼─────┼──────┼──────┼─────────────────┼───┤
│6 │98年11月14│丁○○（A） │李雅惠（B） │通話前聲：家豪向承哲說- 我看到長春│同上  │
│  │日15時50分│0000000000  │0000000000  │素食了啦。                        │      │
│  │55秒      │            │            │A：長春素食這棟對不對。           │      │
│  │          │            │            │B：對，長春素食這棟，你走到旁邊的 │      │
│  │          │            │            │   翡翠花園的入口進來走A 棟，我跟 │      │
│  │          │            │            │   管理員講了，你就報你名字，講說 │      │
│  │          │            │            │   要找A 棟16樓之8 。             │      │
│  │          │            │            │A：好好。                         │      │
└─┴─────┴──────┴──────┴─────────────────┴───┘
【附表六】
┌─┬─────┬──────┬──────┬─────────────────┬───┐
│編│通聯時間  │ 發話人     │受話人      │通訊監察譯文內容                  │卷證  │
│號│          │            │            │                                  │頁次  │
├─┼─────┼──────┼──────┼─────────────────┼───┤
│1 │98年12月13│李建賢（B ）│乙○○（A） │A：喂。                           │偵2094│
│  │日15時05分│0000000000  │0000000000  │B：我要買安非他命。               │號卷一│
│  │02秒      │            │            │A：你打錯了。                     │第483 │
│  │          │            │            │B：快一點。                       │頁    │
├─┼─────┼──────┼──────┼─────────────────┼───┤
│2 │98年12月13│李建賢（A） │乙○○（B） │B：喂。                           │同上  │
│  │日23時46分│0000000000  │0000000000  │A：現在是怎樣，那個他有講一夥多少 │      │
│  │52秒      │            │            │   嗎？                           │      │
│  │          │            │            │B：剛開始含袋子是08。我還跟他講這 │      │
│  │          │            │            │   樣。因為他電話都不通。         │      │
│  │          │            │            │A：我還要等喔。                   │      │
│  │          │            │            │B：我要跟他休了。我有問倉庫的姐仔 │      │
│  │          │            │            │   ，姐仔說我歸我他歸他，我打給他 │      │
│  │          │            │            │   他把我的手機設定，我賭爛把他的 │      │
│  │          │            │            │   輪胎刺破了。我有跟他講我要四個 │      │
│  │          │            │            │   ，然後等他來了就凹走。         │      │
├─┼─────┼──────┼──────┼─────────────────┼───┤
│3 │98年12月13│李建賢（A） │乙○○（B） │B：喂。                           │同上  │
│  │日23時51分│0000000000  │0000000000  │A：幹你娘雞巴，那個人電話幾號，沒 │      │
│  │53秒      │            │            │   有給人開過槍是不是。           │      │
│  │          │            │            │B：30秒打給我。                   │      │
│  │          │            │            │A：好。                           │      │
├─┼─────┼──────┼──────┼─────────────────┼───┤
│4 │98年12月13│李建賢（A） │乙○○（B） │B：喂。                           │同上  │
│  │日23時56分│0000000000  │0000000000  │A：幾號。                         │      │
│  │33秒      │            │            │B：我拿我的證件一下，現在在臨檢， │      │
│  │          │            │            │   我把我的身分證挖一個洞。       │      │
│  │          │            │            │A：喔。                           │      │
├─┼─────┼──────┼──────┼─────────────────┼───┤
│5 │98年12月13│李建賢（A） │乙○○（B） │B：散的喔。                       │同上  │
│  │日23時57分│0000000000  │0000000000  │A：幾號。                         │      │
│  │59秒      │            │            │B：0000000000。                   │      │
│  │          │            │            │A：喔。                           │      │
├─┼─────┼──────┼──────┼─────────────────┼───┤
│6 │98年12月14│李建賢（A） │乙○○（B） │B：喂。                           │同上  │
│  │日00時23分│0000000000  │0000000000  │A：他說要補我02。幹你娘。         │      │
│  │35秒      │            │            │B：老大你不要搞我了，我們社區最近 │      │
│  │          │            │            │   有一群少年很皮要不要過來搞一下 │      │
│  │          │            │            │   。你電話幾號。                 │      │
│  │          │            │            │A：一樣。                         │      │
└─┴─────┴──────┴──────┴─────────────────┴───┘
附錄本判決論罪法條全文
毒品危害防制條例第4 條第2 項、第3 項
製造、運輸、販賣第二級毒品者，處無期徒刑或7 年以上有期徒
刑，得併科新臺幣1 千萬元以下罰金。
製造、運輸、販賣第三級毒品者，處5 年以上有期徒刑，得併科
新臺幣7 百萬元以下罰金。

司法院資訊處製作；財團法人民間司法改革基金會備份。
